【裁判字號】    99,易,2030
【裁判日期】    991015
【裁判案由】    竊盜
【裁判全文】
臺灣板橋地方法院刑事判決              99年度易字第2030號
公  訴  人  臺灣板橋地方法院檢察署檢察官
被      告  丁○○
上列被告因竊盜案件，經檢察官提起公訴（98年度偵字第26168
號），本院判決如下：
    主  文
丁○○犯竊盜罪，處有期徒刑月，如易科罰金以新臺幣壹仟元
折算壹日。
    事  實
一、丁○○係於民國98年3 月初，經由網路即時通以匿稱「歐子
    」與甲○○認識後，隨即搬至臺北縣蘆洲市○○○路215 巷
    3 號2 樓甲○○住處，與甲○○同居交往。詎丁○○竟意圖
    為自己不法之所有，於98年4 月14日下午2 時40分許（起訴
    書誤載為「14時許」），趁甲○○上班不在之際，先向其不
    知情之姊丙○○佯稱欲返家居住，請其姊丙○○騎乘機車至
    上址甲○○住處幫其搬運個人物品，然後其即徒手將甲○○
    所有放置在上址住處內之電腦主機1 台（序號為A00000-000
    0 ，價值新臺幣＜下同＞3 萬4 千元）、液晶螢幕1 台（價
    值5 千元）、鍵盤1 個及滑鼠1 個等財物搬離竊取之，得手
    後隨即搭乘其姊丙○○（其所涉本件共犯竊盜罪嫌部分，經
    檢察官偵查後，認其罪嫌不足，已另行不起訴處分確定在案
    ）騎乘之機車，將其上開竊得之贓物載返其臺北縣泰山鄉○○村○○路○ 段185 號住處，供其個人使用（上開贓物其後
    又經其搬至其他租處使用，惟因其於99年6 月26日另案入監
    執行，已經租處房東丟棄滅失）。嗣甲○○於同日下班返回
    上址住處後，發現丁○○不告而別，且其上開電腦主機等財
    物失竊，旋即報警處理，惟因不知丁○○真實姓名無從追查
    ，迨同年6 月1 日因丁○○前另涉犯有盜領前同居男友蔡正
    源存款案件（已由本院另案以98年度簡字第3194號判決，判
    處應執行刑四月確定，現在監執行），經檢察官起訴，由本
    院另案傳喚開庭，其姊丙○○接獲開庭通知誤認係甲○○提
    告與之聯絡，甲○○始得悉丁○○真實姓名，再經警循線調
    查，因而查獲上情。
二、案經甲○○訴由臺北縣政府警察局蘆洲分局報請臺灣板橋地
    方法院檢察署檢察官偵查起訴。
    理  由
一、訊據被告丁○○固不否認有於上開時地搬運取走告訴人甲○○所有上開電腦主機等財物之事實，惟矢口否認有竊盜犯行
    ，辯稱：伊與甲○○是男女朋友關係，本件電腦、螢幕、鍵
    盤、滑鼠等物均係於98年3 月初，伊與甲○○同居時，在燦
    坤蘆洲店所合資共同購買的，是全新的，伊因欲與甲○○分
    手搬走，搬走當天有告知要拿回伊自己的東西，包括本件電
    腦等物，伊有經甲○○同意，並非竊取，甲○○係因不滿伊
    與他分手，才告伊竊盜云云。然查，被告上揭竊盜之犯罪事
    實，業據告訴人於偵查、審理時指證：本件上開電腦主機係
    伊於失竊前兩年（約96年間），個人出資在臺北世貿資訊展
    所購買，至於上開螢幕、鍵盤、滑鼠等物則是更早之前買的
    ，均非於與被告同居時所合資購買的，被告搬走伊上開電腦
    等物時，並未告知，伊不知被告搬走伊上開電腦之事等語明
    確（見偵查卷27至29頁、本院99年9 月29日審判筆錄），並
    提出聯強國際股份有限公司（下簡稱「聯強公司」）技術支
    援中心電子郵件回覆之其上開所購序號A00000-0000 號電腦
    主機之配備資料1 紙為憑，復有偵查卷附聯強公司98年11月
    30日聯強（九八）第242 號函覆稱：該公司出貨之序號A000
    00-0000 號電腦，係於2006年12月7 日組裝完成出廠等語，
    核與告訴人上開所述情節較為相符，可見本件上開系爭電腦
    主機，應係告訴人於98年3 月初與被告同居前，即已購買，
    而被告上開所辯係於98年3 月初與告訴人同居後合資購買云
    云，顯堪質疑。另徵諸證人丙○○於警詢、偵查證稱：伊於
    被告丁○○搬走上開電腦等物時，有問她是如何得來，她說
    是甲○○因為要出國所以才借她的；該電腦是中古的，全部
    看起來舊舊的等語（上開證人於警詢之陳述，未經被告於審
    理時爭執其證據能力，依刑事訴訟法第159 條之5 規定，得
    為證據，見偵查卷6 頁、28頁），亦見與被告上開所辯情節
    迴異，且證人所指稱該電腦外觀亦核與告訴人所述情節較為
    相符，而與被告所稱係於98年3 月初新購之情不合，由此益
    見被告上開所辯，顯然不實。又被告就本件系爭電腦合資購
    買之憑證、出資、比例，均無法提出證明及說明，且其搬走
    該電腦等物後，即與告訴人失聯，亦未見其將告訴人出資部
    分償還，均見其所辯與常情不合，益證被告所辯情節應非事
    實。是綜上所述，堪認被告上開所辯，顯係事後飾卸之詞，
    應不足採，本件事證已臻明確，被告上開犯行堪以認定，應
    予依法論科。
二、核本件被告丁○○上開所為，係犯刑法第320 條第1 項之竊
    盜罪。爰審酌被告前甫犯有盜領前同居男友蔡正源存款案件
    ，旋再犯本件藉與男性網友同居後，伺機竊取同居男友電腦
    等財物行為，其犯罪故意惡性非輕，且犯後仍飾詞推諉卸責
    ，毫無悔悟，另兼衡其智識程度、本件犯罪之手段、方法、
    所得不法利益、對告訴人所生危害等一切情狀，量處如主文
    所示之刑，並諭知易科罰金之折算標準。
據上論斷，應依刑事訴訟法第299 條第1 項前段，刑法第320 條
第1 項、第41條第1 項前段，刑法施行法第1 條之1 第1 項、第
2 項前段，判決如主文。
本案經檢察官乙○○到庭執行職務
中    華    民    國    99    年    10    月    15    日
                      刑事第七庭  法  官  彭全曄
以上正本證明與原本無異。
如不服本判決應於收受送達後十日內向本院提出上訴書狀，並應
敘述具體理由；其未敘述上訴理由者，應於上訴期間屆滿後二十
日內向本院補提理由書（均須按他造當事人之人數附繕本）「切
勿逕送上級法院」。
                                  書記官  莊川億
中    華    民    國    99    年    10    月    18    日
附錄本案論罪科刑法條全文：
中華民國刑法第320條
（普通竊盜罪、竊佔罪）
意圖為自己或第三人不法之所有，而竊取他人之動產者，為竊盜
罪，處5  年以下有期徒刑、拘役或 5 百元以下罰金。
意圖為自己或第三人不法之利益，而竊佔他人之不動產者，依前
項之規定處斷。
前二項之未遂犯罰之。

司法院資訊處製作；財團法人民間司法改革基金會備份。
